Apuntes semana 2
========================================================

Lattice plotting system
------------------------

Multidim data y para hacer muchos de golpe (esto habria venido de la leche en mi tesis)

Esta repartido entre los paquetes lattice y grid (aunque a este se le suele llamar de forma interna) 

Se hace todo con una sola llamada a la funcion, aunque puede ser una llamada larga de narices

Funciones dentro de el

### xyplot 

en general se llama de la forma

xplot( x~y | f * g, data )

f, g conditioning variables * es la interaccion

si no se especifica data se busca en el parent


```{r}
library(lattice)
library(datasets)

xyplot(Ozone ~ Wind, data = airquality )
```

las condition variables deberian ser factores 

```{r}
library(lattice)
library(datasets)

airquality <- transform (airquality,Month=factor(Month))

xyplot(Ozone ~Wind | Month, data = airquality, layout = c(5,1))
```




###  bwplot

### histogram

###  stripplot (como un boxplot pero con puntos)

###  splom 

###  levelplot, contourplot 


Comportamiento de Lattice
-------------------------

Lo que devuelven las llamadas es un objeto de clase trellis, que es autoimprimible

```{r}
library(lattice)
library(datasets)

p<-xyplot(Ozone ~ Wind, data = airquality )
#Aqui no ha pasado nada 

print(p)

```
 
 
Lattice panel functions
-----------------------

Sirven para controlar lo que pasa en cada cuadradito
viene con las suyas por defecto pero se pueden tunear

Reciben las coordenadas X/y de cada panel (y ...) 


Primer ejemplo (sin customizar)


```{r}
set.seed(10)
x <- rnorm(100)
f <- rep(0:1, each = 50)
y <- x + f - f * x + rnorm(100, sd = 0.5)
f <- factor(f, labels = c("Group 1", "Group 2"))
xyplot(y ~ x | f, layout = c(2, 1)) ## Plot with 2 panels
```

Si customizamos se haria tal que asi

```{r}
## Custom panel function
xyplot(y ~ x | f, panel = function(x, y, ...) {
 panel.xyplot(x, y, ...) ## First call the default panel function for 'xyplot'
 panel.abline(h = median(y), lty = 2) ## Add a horizontal line at the median
})
```

las opciones se pueden sacar con un panel. y ver que autocompleta

```{r}
## Custom panel function
xyplot(y ~ x | f, panel = function(x, y, ...) {
 panel.xyplot(x, y, ...) ## First call default panel function
 panel.lmline(x, y, col = 2) ## Overlay a simple linear regression line
})
```

-------------------------------
 
 
ggplot2
=============

Implementacion de "the gramar of graphycs"

documentacion en ggplot2
 
 
### qplot  

quick plot,  es la funcion basica y hace muchos tipos de plot 

Los datos tienen que estar en dataframe

se subsetea por datos que este como factores


### ggplot 

es la funcion fundamental y es la que mas puede hacer


```{r}
library (ggplot2)
data(mpg) 

qplot(displ,hwy,data=mpg)
```

Esto es autoexplicativo 

Si agnadimos color con un factor se pone sola la leyenda

```{r}

 
qplot(displ,hwy,data=mpg, col = drv)
```



Tambien se puede a??adir un summary con geom, por ejemplo desviaciones 


Si no se pusiera el point solo apareceria la linea

```{r}

 
qplot(displ,hwy,data=mpg, geom = c("point","smooth"))
```



con una sola variable hace solo un histograma

```{r}
qplot(hwy,data = mpg,fill =drv)
```


### facets 

es el equivalente a los panels 


```{r}
qplot(displ,hwy,data=mpg,facets=.~drv) 
```


importante como se ponen las interacciones en los facets 

```{r}
qplot(displ,hwy,data=mpg,facets=drv~.,binwidht=2) 
```


si en vez de . se pusiera otra variable se pondria la interaccion  

con histogramas lo siguente mola 

```{r}
qplot(displ,data=mpg,facets=drv~.) 
``` 


con shape=variable se separa por variables como cuando se hace con colores 

al hacer un smooth  se pueden poner otros metodos (por ejemplo con method="lm") se hace un linear model 


ggplot generico
--------------

Funciona en layers

* Plot data
* Overlay a summary
* Metadata y anotaciones


a??adir en primer lugar a un objeto los datos basicos
g<- ggplot(data,aes(x,y,...)) 

se puede hacer un summary a un plot en cualquier punto 
aes es por aestetics
despues se a??aden cosas

No hay todavia un plot hasta que no se a??ada un geom 

g<-g+geom_point() 

agnadir un smooth 

g<-g+geom_smooth      quiza a??adiendo un (method="lm") el default es el loes 

a??adir facets  +facet_grid(var1~var2)   una de las var puede ser . 

Anotacion, como opciones en las funciones,  para cosas globales se debe usar theme 

para poner varios colores distiontes es geom_point(aes(color=variable)) 
en los puntos puedes cambiar size y alpha (transparencia) 

labels  labs(x="das", y="ssd") 

en geom_smooth puedes tunear un monton de cosas con las opciones 


Limites de ejes:
Si se hace con un ylim los puntos que esten fuera se ignoran, y no se unen con las lineas

si se quiere que se unan sin que se descojone el eje hay que poner +coord_cartesian(ylim=(1,2)) 


convertir una variable continua en categorica para pintar separado: usar cut